【裁判字號】    99,審易,635
【裁判日期】    991015
【裁判案由】    恐嚇等
【裁判全文】
臺灣新竹地方法院刑事宣示判決筆錄     99年度審易字第635號
公  訴  人  臺灣新竹地方法院檢察署檢察官
被      告  丙○○
            丁○○
前二人共同
指定辯護人  本院公設辯護人 甲○○
上列被告等因恐嚇等案件，檢察官提起公訴（98年度偵字第8091
號、99年度偵字第6340號）後，聲請本院改依協商程序而為判決
，於中華民國99年10月15日下午4 時在本院刑事第十法庭宣示判
決，出席職員如下：
                                      審判長法官  邱忠義
                                          書記官  吳美雲
                                          通  譯  邱立杰
法官起立朗讀判決主文、犯罪事實要旨、處罰條文，及告以上訴
限制、期間並提出上訴狀之法院，且諭知記載其內容：
一、主  文：
    丙○○犯共同攜帶兇器竊盜罪，累犯，處有期徒刑柒月。又
    犯共同恐嚇取財罪，累犯，處有期徒刑柒月，應執行有期徒
    刑壹年壹月。
    丁○○犯共同攜帶兇器竊盜罪，處有期徒刑陸月，如易科罰
    金，以新臺幣壹仟元折算壹日。又犯共同恐嚇取財罪，處有
    期徒刑陸月，如易科罰金，以新臺幣壹仟元折算壹日，應執
    行有期徒刑拾壹月，如易科罰金，以新臺幣壹仟元折算壹日
    。
二、犯罪事實要旨：
（一）丙○○前因恐嚇取財案件，經本院以92年度易字第194 號
      判決，判處應執行有期徒刑2 年6 月，復提起上訴，嗣經
      臺灣高等法院以92年度上易字第2796號判決，駁回上訴確
      定，於民國94年11月3 日縮短刑期假釋出監。又因另案執
      行感訓處分，於94年11月4 日入監，並於95年7 月4 日因
      免予繼續執行出監。原於94年11月3 日縮短刑期假釋出監
      所餘期間付保護管束，於95年9 月22日保護管束期滿假釋
      未經撤銷視為執行完畢。（參酌刑法第79條第2 項規定及
      臺灣高等法院檢察署96年5月修訂之刑罰執行手冊第191頁
      第八點：假釋中另受刑之執行或羈押或其他依法拘束自由
      之期間，不計入假釋期間，檢察官應依刑法第79條第2項
      規定，簽（換）發執行保護管束指揮書，重新計算起訖期
      間。）
（二）詎丙○○仍不知悔改，其與丁○○及不詳姓名之男子基於
      為意圖自己不法所有之竊盜及恐嚇取財之犯意聯絡，推由
      丙○○於97年5 月8 日上午9 時55分許，在新竹市○○○
      路與創新一路口處，持客觀上可供兇器使用之T 字扳手（
      業經本院97年度易字第633 號判決宣告沒收，本件無庸重
      複沒收）打破車窗竊取乙○○所有之車牌號碼0371-LR 號
      自用小客車（車內尚有回數票30至40張及電腦公事包），
      竊取小客車得手。隨後即有姓名不詳之男子於同日下午 1
      時至4 時許間撥打電話予乙○○欲其付贖取車，致使乙○○因車輛遭竊後，若不應允交付贖款，將無法取回車輛，
      恐受高於贖款之損害，因而陷於不得不備款付贖之境，乙○○乃於同日下午4時30分，匯款新臺幣2萬元至丁○○預
      先向黃文祥（所涉幫助詐欺罪嫌，經臺灣新竹地方法院檢
      察署檢察官[下稱檢察官]另為不起訴處分）借用之中華郵
      政股份有限公司第00000000000000號（檢察官起訴書誤載
      為00000000000000號）帳戶，上開款項旋遭丁○○提領一
      空。
（三）案經內政部警政署保安警察第二總隊第三大隊第一中隊報
      告臺灣新竹地方法院檢察署檢察官偵查起訴。
三、處罰條文：
    刑法第28條、第321 條第1 項第3 款、第346 條第1 項、第
    47條第1 項、第51條第5 款、第41條第1 項前段、第8 項。
四、協商判決除有刑事訴訟法第455 條之4 第1 項第1 款於本訊
    問程序終結前，被告撤銷協商合意或檢察官撤回協商聲請者
    ；第2 款被告協商之意思非出於自由意志者；第4 款被告所
    犯之罪非第455 條之2 第1 項所定得以協商判決者；第6 款
    被告有其他較重之裁判上一罪之犯罪事實者；第7 款法院認
    應諭知免刑或免訴、不受理者情形之一，及違反同條第2 項
    「法院應於協商合意範圍內為判決；法院為協商判決所科之
    刑，以宣告緩刑或2 年以下有期徒刑、拘役或罰金為限」之
    規定者外，檢察官與被告均不得上訴。
五、如有前項得上訴之情形，得自收受宣示判決筆錄送達之日起
    10 日 內，向本院提出上訴書狀，上訴於第二審法院。
中    華    民    國    99    年    10    月    15    日
                  刑事第九庭書  記  官        吳美雲
                            審判長法官        邱忠義
以上筆錄正本係照原本作成。
中    華    民    國    99    年    10    月    15    日
                            書  記  官        王思穎
附錄本案處罰實體法條全文：
刑法第321條：
犯竊盜罪而有左列情形之一者，處6月以上、5年以下有期徒刑：
一、於夜間侵入住宅或有人居住之建築物、船艦或隱匿其內而犯
    之者。
二、毀越門扇、牆垣或其他安全設備而犯之者。
三、攜帶兇器而犯之者。
四、結夥三人以上而犯之者。
五、乘火災、水災或其他災害之際而犯之者。
六、在車站或埠頭而犯之者。
前項之未遂犯罰之。
（刑法第320條：
意圖為自己或第三人不法之所有，而竊取他人之動產者，為竊盜
罪，處5年以下有期徒刑、拘役或500元以下罰金。
意圖為自己或第三人不法之利益，而竊佔他人之不動產者，依前
項之規定處斷。
前二項之未遂犯罰之。）
刑法第346 條：
意圖為自己或第三人不法之所有，以恐嚇使人將本人或第三人之
物交付者，處6 月以上5 年以下有期徒刑，得併科1,000 元以下
罰金。
以前項方法得財產上不法之利益，或使第三人得之者，亦同。
前二項之未遂犯罰之。

司法院資訊處製作；財團法人民間司法改革基金會備份。
